【裁判字號】    89,自,614
【裁判日期】    890906
【裁判案由】    違反動產擔保交易法
【裁判全文】
臺灣臺中地方法院刑事判決                          八十九年度自字第六一四號
    自  訴  人  大和機車出租有限公司設：中縣大里市○○路○段八０四號
    代  表  人  余長榮
    被      告  甲○○
右列被告因違反動產擔保交易法案件，經自訴人提起自訴，本院判決如左：
    主  文
甲○○動產擔保交易之債務人，意圖不法之利益，將標的物遷移，致生損害於債權人
，處拘役肆拾日，如易科罰金，以參佰元折算壹日，緩刑貳年。
    事  實
一、甲○○於民國八十八年十一月十二日，以動產擔保交易分期付款之方式，向大和
    機車出租有限公司 (下簡稱大和公司)購買ＹＪＧ－八三○號重型機車一輛，總
    價款新台幣 (下同）六萬四千六百八十元，分六期付款，約定標的物存放地點為
    台中縣大里市○○○路一二二之五號，在價金未付清前，標的物所有權仍屬於大
    和公司，甲○○僅得依約占有、使用權，不得任意遷移，詎甲○○除繳納一期貨
    款一萬零七百八十元外，餘款拒不繳納，並將上開物品予以遷移，致生損害於債
    權人大和公司。
二、案經大和公司提起自訴。
    理  由
一、訊據被告甲○○對有八十八年十一月十二日，以動產擔保交易分期付款之方式，
    向大和公司購買機車一輛，僅繳納一期貨款等事實並不諱言，惟辯稱是其工地老
    闆向其借身份證，以其名義向大和公司購買的，機車亦為其老闆騎去等語。惟查
    被告前揭犯罪事實業據自訴人指陳甚詳，並有分期買賣契約書、機車牌照登記書
    等影本各一件附卷足憑，且被告對於其老闆之姓名、詳細住居所又陳稱其僅認識
    三天，並不知悉，亦顯與常情有諱，所辯無非事後卸責之詞，不足為採，其犯行
    堪以認定。
二、核被告所為，係犯動產擔保交易法第三十八條之罪，爰審酌被告之品行、犯罪之
    動機、目地、手段、所生危害及犯罪後之態度等一切情狀，量處如主文所示之刑
    ，及諭知易科罰金之折算標準。末查被告前未曾受有期徒刑以上刑之宣告，有本
    院刑事被告前科紀錄表在卷可按，其經此教訓，當知警惕而無再犯之虞，本院綜
    核各情，所宣告之刑，認以暫不執行為適當，併予宣告緩刑，以啟自新。
據上論斷，應依刑事訴訟法第三百四十三條、第二百九十九條第一項前段，動產擔保
交易法第三十八條，刑法第十一條前段、第四十一條、第七十四條第一款，罰金罰鍰
提高標準條例第一條前段、第二條前段，判決如主文。
中    華    民    國    八十  九  年      九        月        六        日
                                        法  官  柯  崑  輝
右正本證明與原本無異。
如不服本判決，應於送達後十日內向本院提出上訴狀(須附繕本)，上訴於台灣高等
法院台中分院。
                                        書記官
中    華    民    國    八十   九 年       九       月         六       日
附錄本案論罪科刑法條全文
動產擔保交易法第三十八條
動產擔保交易之債務人，意圖不法之利益，將標的物遷移、出賣、出質、移轉、抵押
或為其他處分，致生損害於債權人者，處三年以下有期徒刑、拘役或科或併科六千元
以下之罰金。


司法院資訊處製作；財團法人民間司法改革基金會備份。
